【裁判字號】    90,上易,3363
【裁判日期】    920414
【裁判案由】    違反專利法
【裁判全文】
臺灣高等法院刑事判決                            九十年度上易字第三三六三號
    上  訴  人  臺灣板橋地方法院檢察署檢察官
    被      告  乙○○
    選任辯護人  許進德律師
                張修誠律師
    被      告  丙○○
    右二人共同
    選任辯護人  周慧芳律師
右列上訴人，因被告違反專利法案件，不服台灣板橋地方法院九十年度易字第五三號
，中華民國九十年八月八日第一審判決（起訴案號：臺灣板橋地方法院檢察署八十八
年度偵字第二一三０九號），提起上訴，本院判決如左：
    主  文
原判決撤銷。
乙○○、丙○○均免訴。
      理  由
一、公訴意旨略以：丙○○、乙○○均明知甲○○業已取得經濟部中央標準局（現更
    名為智慧財產局）核准名稱為「開口拉鍊之上檔結構改良」專利期間自民國（下
    同）八十六年十月十一日起至九十八年三月十九日止之第一四０三八三號新型專
    利權，丙○○、乙○○竟未經甲○○之同意，基於概括之犯意聯絡，由丙○○自
    八十八年六月間某日起，將所生產製造有侵害上開新型專利權之拉鍊模具，連續
    販售與乙○○，由乙○○在台北縣新莊市○○路六十三巷十六號所營大順拉鍊廠
    有限公司（下稱大順公司），生產製造有侵害前開新型專利權之拉鍊，而連續對
    外販賣。嗣乙○○於八十八年八月三十一日上午十一時三十分許，在大順公司內
    為警查獲，並發現有侵害上開新型專利權之三號開口射出模具三組，五號開口射
    出模具六組、八號開口射出模具二組、十號開口射出模具一組、五開型半成品拉
    鍊三千四百六十四條、三開型半成品拉鍊一千零五十四條、拉鍊成品四萬九千八
    百六十七條。因認丙○○、乙○○二人涉有違反專利法第一百二十八條之罪嫌云
    云。
二、原審以本件經依經濟部智慧財產局於八十八年三月所印製之「專利侵害鑑定基準
    」，申請專利範圍與待鑑定物品之異同詳細比對，並依該鑑定基準所揭示之「鑑
    定侵害判斷之流程」上開步驟，認被告乙○○所營大順公司生產之拉鍊與告訴人
    甲○○之新型專利權，二者並不相同。公訴人認二者相同，被告丙○○、乙○○
    二人有侵害告訴人之新型專利權云云，尚屬無據。此外，復查無其他直接積極證
    據足認被告丙○○、乙○○二人有公訴人所指之犯行，不能證明其犯罪，諭知被
    告丙○○、乙○○二人均無罪，檢察官依告訴人之聲請認被告應構成犯罪，提起
    上訴。惟按犯罪後之法律已廢止其刑罰者，應諭知免訴之判決，刑事訴訟法第三
    百零二條第四款定有明文，經查檢察官於八十九年十一月二十八日以八十八年度
    偵字第二一三０九號認被告丙○○、乙○○二人共同犯有專利法第一百二十八條
    之罪嫌提起公訴後，中華民國九十二年二月六日修正公布「專利法」刪除現行之
    第八十三條、第一百二十五條、第一百二十六條、第一百二十八條至第一百三十
    一條，經行政院定自中華民國九十二年三月三十一日施行，有行政院九十二年三
    月三十一日院臺經字第０９２００１６７１９號令影本可稽，依上開說明犯罪後
    之法律已廢止其刑罰，依法均應諭知被告丙○○、乙○○二人免訴之判決，原審
    諭知被告等均無罪，自有未合，檢察官上訴意旨認被告等應構成犯罪，亦無可取
    ，惟原判決既有可議，自應由本院將原判決撤銷改判，諭知被告丙○○、乙○○
    二人均免訴，並不經言詞辯論之。
三、至台灣板橋地方法院檢察署檢送該署九十年度偵字第一四七二八號被告丙○○違
    反專利法案卷四宗（含影本三宗）、台大慶齡工業研究中心報告影本一份，認與
    本案被告丙○○違反專利法一案有連續犯裁判上一罪關係，移送併辦部分，因本
    案業經本院諭知免訴判決在案，核與移送併辦部分並無連續犯裁判上一罪關係，
    依法不能併辦，應將該併辦部分退回原移送機關自行處理，併予敘明。
據上論斷，應依刑事訴訟法第三百六十九條第一項前段、第三百六十四條、第三百零
二條第四款、第三百零七條，判決如主文。
中      華      民      國    九十二    年      四      月      十四    日
                              臺灣高等法院刑事第二庭
                                  審判長法  官  蔡  長  溪
                                        法  官  林  俊  益
                                        法  官  楊  貴  志
右正本證明與原本無異。
不得上訴。
                                        書記官  胡      儀
中      華      民      國    九十二    年      四      月      十六    日


司法院資訊處製作；財團法人民間司法改革基金會備份。
